臺灣桃園地方法院交通事件裁定　　 94年度交聲更字第5號
異　議　人
即受處分人　甲○○
原處分機關　臺北市交通事件裁決所
上列受處分人因違反道路交通管理處罰條例案件，對於臺北市交
通事件裁決所於民國九十三年六月一日北市裁三字第裁二二─Ｄ
一Ａ五五七二四四號違反道路交通管理事件裁決書所為之處分聲
明異議，本院於民國九十三年九月二十日以九十三年度交聲字第
二八五號裁定後，異議人提起抗告，經臺灣高等法院以九十三年
度交抗字第七八七號裁定發回，本院裁定如下：
    主  文
異議駁回。
    理  由
一、原處分意旨略以：異議人即受處分人（下稱異議人）於民國
    九十二年一月十七日下午七時十四分許，駕駛車號ＪＮ－六
    ０六二號自小客車，在桃園縣蘆竹鄉○○路、忠孝西路口，
    經警舉發「闖紅燈（右轉）」違規，原處分機關以異議人違
    規事實明確，依道路交通管理處罰條例之規定，裁處異議人
    罰鍰新臺幣（下同）二千七百元，並記違規點數三點。
二、異議意旨略以：異議人行經桃園縣蘆竹鄉○○路與忠孝西路
    口，時值綠燈轉紅燈，因當時聲明人後方有來車欲右轉，而
    異議人駕駛之小客車亦在忠孝西路外線道，擋住後方車輛按
    鳴喇叭催促行駛，致異議人遇燈號轉變時剎車不及，疑似前
    輪壓到斑馬線，就在此時被異議人停車位置左前方蘆竹分駐
    所警員蔡文樵所見，等綠燈時異議人右轉即配合蔡警員指揮
    路邊停車檢查，異議人向警員解釋當時狀況，無奈警員不聽
    異議人解釋直接開紅單，違規內容上為「闖紅燈」，當時異
    議人非常不服氣，不願意簽不是事實的紅單，並於九十二年
    五月二十九日聲明第一次異議（已於九十三年四月二十六日
    裁定原處分罰鍰五千四百元撤銷），如今又接到裁決書仍以
    異議人闖紅燈罰鍰二千七百元處分，異議人再次強調絕無闖
    紅燈事實云云。
三、按汽車行駛至交岔路口，其行進、轉彎，應遵守燈光號誌或
    交通警察之指示，道路交通安全規則第一百零二條第一項第
    一款定有明文。而汽車駕駛人，行經有燈光號誌管制之交岔
    路口闖紅燈者，處一千八百元以上五千四百元以下罰鍰，並
    記違規點數三點，道路交通管理處罰條例第五十三條及第六
    十三條第一項第三款亦有明文。又車輛面對圓形紅燈表示禁
    止通行，不得超越停止線或進入路口，車輛面對與圓形紅燈
    同亮之箭頭綠燈時，得依箭頭之指示行進，道路交通標誌標
    線號誌設置規則第二百零六條第五款第一目、第二目亦定有
    明文，是汽車駕駛人在無箭頭導向燈號狀況下，紅燈左轉或
    右轉，均屬闖紅燈。
四、經查：
  (一)異議人於前述時、地駕駛車號ＪＮ─六０六二號自用小客車
    自忠孝西路右轉中正路，為值勤警員攔停當場填單舉發闖紅
    燈右轉，異議人認警員舉發有誤拒絕簽收，並經警在舉發違
    反道路交通管理事件通知單之舉發單位欄內註明「拒簽拒收
    」等情，為異議人所坦認，且據證人即填單舉發員警蔡文樵
    證述在卷，並有桃園縣警察局桃警局交字第Ｄ一Ａ五五七二
    四四號舉發違反道路交通管理事件通知單影本在卷可稽，依
    據違反道路交通管理事件統一裁罰基準及處理細則第十一條
    第一項第一款規定，本件警員蔡文樵當場舉發填製之前揭違
    規單，視為已收受。
  (二)據證人蔡文樵於本院證稱：當日在中正路與忠孝西路口，忠
    孝西路是紅燈，中正路是綠燈，因中正路前方有堵車，為了
    要保持路口淨空，警車才停在中正路上，是在異議人行車方
    向的左邊，後來看到異議人由忠孝西路右轉中正路，才將警
    報器打開，並把異議人攔下告知他闖紅燈，攔下異議人時是
    在中正路上（見本院九十二年度交聲字第二八三號案件九十
    二年七月二十二日訊問筆錄及本院九十三年度交聲字第二八
    五號案件九十三年七月九日訊問筆錄），並有證人蔡文樵於
    九十三年七月九日當庭繪製之現場草圖一份及九十三年七月
    二十一日陳報之現場照片三紙可稽，而證人蔡文樵為執行交
    通勤務之公務員，其於用路人違規之有無，為其業務內之事
    項，其觀察程度自較一般人更為專注，與異議人間又無任何
    怨隙存在，衡情應無虛構事實誣陷異議人之必要，再者，證
    人即異議人之女江芝妤於本院證稱：「（你母親車子是在直
    行時停下還是在右轉後停下？）右轉之後看到警車就停下來
    ；（你母親在這路口除於此處停車外，是否還有停車？）沒
    有；（你母親是否因為看到警車才停車？）是。」等語（見
    本院九十四年三月十一日訊問筆錄），並當庭於現場簡圖上
    標示異議人當日於該路口唯一之停車位置係在中正路上，與
    上開證人蔡文樵所言情節若合符節，嗣證人江芝妤雖於被告
    詢問：「當天是否記得媽媽在被警察攔下來前有緊急煞車？
    」「後來媽媽右轉，再把車子停下來，因為警察把我們攔下
    來？」「這樣我們是不是停了兩次車？」時，均回答是的，
    然此與其前開證言相左，顯為附和異議人之詞，尚難採信，
    另證人即異議人之母連林縮月證稱：異議人於忠孝西路右轉
    前停車，警察即自路口左側跨越馬路到異議人車輛處，要求
    異議人下車，並走到較無人處開罰單等語（見本院同上筆錄
    ），顯與常情有違，且與異議人所言亦不符，不足憑為有利
    於異議人之認定，綜上所述，異議人甲○○有於舉發之時、
    地違規紅燈右轉之行為，應堪認定。從而，原處分機關依道
    路交通管理處罰條例第五十三條規定處罰異議人二千七百元
    ，並依同條例第六十三條第一項第三款記違規點數三點，核
    無不合，本件異議人之異議非有理由，應予駁回。
五、依道路交通管理處罰條例第八十七條第二項、道路交通案件
    處理辦法第十九條，裁定如主文。
中　　華　　民　　國　　94　　年　　6 　　月　　23　　日
                  臺灣桃園地方法院交通法庭
                        法  官  袁雪華
上正本證明與原本無異。
如不服本裁定，應於裁定送達後5 日內向本院提出抗告狀（應附
繕本），抗告於臺灣高等法院。
                        書記官  邱仲騏
中　　華　　民　　國　　94　　年　　6 　　月　　23　　日
